# 计税基础发生变化而与账面价值产生差异

提问人：89898 时间：2017-06-26 12:53:30
请问各位大神，在哪些交易下，计税基础发生变化而会与账面价值产生差异？

回答人：chenyiwei
还有税法规定对某些特定固定资产一次性税前扣除其成本或者允许加速折旧（摊销）；对以公允价值计量的投资性房地产税法上允许税前扣除折旧；等等。但这类情况应该明显少于计税基础不动而会计上的账面价值发生变化导致暂时性差异的情况。